臺灣高等法院臺中分院刑事判決
110年度上訴字第1040號
上  訴  人  臺灣臺中地方檢察署檢察官
上  訴  人  
即  被  告  章書駿




上  訴  人  
即  被  告  張耀駿


上  訴  人  
即  被  告  謝淳凱




上  二  人
選任辯護人  張順豪律師
被      告  劉季峰


上列上訴人等因被告等妨害自由等案件，不服臺灣臺中地方法院
110年度訴字第27號中華民國110年4月13日第一審判決（起訴案
號：臺灣臺中地方檢察署109年度偵字第27201號），提起上訴，
本院判決如下：
    主  文
上訴駁回。
    犯罪事實
一、甲○○受劉昱陞（經檢察官為不起訴處分確定）所託處理劉
    昱陞與丁○○之債務糾紛後，甲○○又委由庚○○處理，謝
    淳凱復委由乙○○處理債務，乙○○再找己○○、真實姓名
    、年籍不詳綽號「阿德」、「光頭」之男子（無證據證明其
    等均未滿18歲）向丁○○催討債務。乙○○、己○○、張耀
    駿、庚○○、「阿德」、「光頭」即共同基於私行拘禁之犯
    意聯絡，於民國109年5月8日凌晨0時許，由己○○駕駛不知情
    之林政賢所有車牌號碼000-0***號自用小客車（號碼詳卷，
    下稱Ａ車）搭載乙○○、「阿德」、「光頭」，在臺中市○○區
    五權西路與○○路之路口，自後方追撞丁○○所駕車牌號碼000-
    0***號自用小客車（號碼詳卷，下稱Ｂ車），待丁○○以為發
    生交通事故而下車後，己○○、乙○○、「阿德」、「光頭」亦
    陸續下車欲強押丁○○進入Ａ車，因
    丁○○不從，乙○○、「阿德」、「光頭」即毆打、拉扯廖
    格港而對其施以強暴手段，並強行將丁○○推入Ａ車後座，
    於「阿德」取走Ｂ車鑰匙並將Ｂ車駛至臺中市○○區○○路
    旁停放，再由己○○駕駛Ａ車搭載坐在副駕駛座之「阿德」
    ，及分別坐在丁○○兩側之乙○○、「光頭」，前往竹林雅
    緻汽車旅館（址設臺中市○○區○○路00巷00號），而「光
    頭」於抵達該旅館後先行離去，並由己○○、乙○○、「阿
    德」將丁○○押至該旅館930號房內，乙○○復於109年5月8 日
    凌晨1時許以電話聯繫庚○○，並要庚○○前來上開930 號房，
    庚○○旋偕同甲○○一起前往。在甲○○、庚○○到達前，乙○○、己○○、「阿德」先強行取走丁○○身上之現金新臺幣（下同）8,
    000元、IPHONE行動電話2支（門號分別為0000-000000、000
    0-000000號）、中國信託商業銀行寶山分行帳戶（下稱中信
    商銀寶山分行帳戶）之提款卡、駕照、行照等物，以逼迫丁○○清償其積欠劉昱陞之債務，乙○○復要求丁○○告知中信商銀
    寶山分行帳戶提款卡之密碼，己○○即於109年5月8日凌晨1時
    4分許駕駛Ａ車至臺中市○○區○○○街000號統一超商向心門市，
    持該帳戶提款卡，操作裝設該處之自動櫃員機提領13,000元
    ，以作為丁○○清償欠債之款項，另在該門市購買衣服、拖鞋
    、飲料等物後，於109年5月8日凌晨1時14分許駕駛Ａ車離去
    。在己○○離開不久，甲○○、庚○○即抵達上開930號房，並目
    睹丁○○光裸上身、乙○○為其處理傷口之情形，甲○○、庚○○則
    向丁○○表示其等係受劉昱陞委託要來收取債務，且就債務一
    事質問丁○○，其後「阿德」要求丁○○撥打電話予他人以解決
    債務問題，然丁○○撥打電話後未能找到他人幫忙，「阿德」
    為此心生不滿遂出手毆打丁○○。於己○○返回上開930號房後
    ，即歸還中信商銀寶山分行帳戶之提款卡予丁○○，適丁○○之
    母戊○○撥打電話予丁○○，因發覺有異而要求丁○○以視訊方式
    對談，乙○○等人為免東窗事發，乃決定帶丁○○至其位於臺中
    市○區○○○街住所，惟在離開前，乙○○、己○○、「阿德」另強
    逼丁○○書寫「本人丁○○因積欠債務無力償還，經協商後確定
    港動吃鍋（○○路0段000號）、越南王（○○街000號）之每日
    營業額，於每日晚間10點整，交由債權人，以之還款，直到
    還款結束」等語之切結書，並交由乙○○收執。嗣於109年5月
    8 日凌晨2時27分許，乙○○、己○○、「阿德」、丁○○一同搭
    乘Ａ車離開該旅館，甲○○、庚○○則步行離去，隨後乙○○、己○○、「阿德」、丁○○搭乘Ａ車前往臺中市○區○○○街附近，並改
    搭乘Ｂ車駛往丁○○上址住所之地下室，於109年5月8日凌晨3
    時7分許，乙○○、己○○、「阿德」環繞丁○○左右並與之一同
    搭乘電梯，而在進入丁○○上址住所後，乙○○等3人讓丁○○與
    戊○○視訊，因聽聞戊○○欲前來查看，乙○○等3人旋即離去，
    丁○○自斯時始恢復人身自由，在此之前其行動自由遭到乙○○
    、己○○、「阿德」、「光頭」、甲○○、庚○○以上開方式予以
    拘禁、以致其無法自由離去之期間至少3小時，丁○○復因此
    受有臉、頭皮及頸之挫傷、頷3公分開放性傷口、唇1公分開
    放性傷口、四肢及軀幹多處擦挫傷等傷害。戊○○到達丁○○上
    址住所後，接獲乙○○使用前開門號0000-000000號行動電話
    之來電，戊○○向乙○○表示要帶丁○○就醫，並請乙○○歸還丁○○
    遭其等取走之1支行動電話等語，於乙○○同意後，戊○○立刻
    陪同丁○○於109年5月8日凌晨4 時31分許至中國醫藥大學附
    設醫院急診，乙○○再透過不詳快遞人員將前開門號0000-000
    000號行動電話返還予丁○○。乙○○復於109年5月9日下午5時
    許，前往臺中市○○區○○路0段000號「港動吃鍋火鍋店」，在
    依上揭切結書索取當日營業額未果後，於109年5月10日下午
    4時許，使用前開門號0000-000000號行動電話與丁○○聯繫，
    並告知待丁○○給付部分債務款項後，才會將前開門號0000-0
    00000號行動電話、駕照及行照歸還，丁○○乃於109年5月10
    日晚間10時13分許自名下中信商銀寶山分行帳戶匯款2萬元
    、從胞妹名下中信商銀市政分行帳戶（帳號詳卷）匯款19,9
    80元，至不知情之王美真（乙○○母親）名下台新商業銀行台
    中分行帳戶內（下稱台新商銀台中分行帳戶，帳號詳卷，該
    帳戶平日由乙○○使用），乙○○並於109年5月10日晚間11時許
    ，透過不詳快遞人員，將前開門號0000-000000號行動電話
    送至丁○○上址住所之管理室，而歸還予丁○○。
二、乙○○明知丁○○之姓名、其他得以直接或間接方式識別該
    個人之資料，屬個人資料保護法第2條第1款所規定之個人資
    料，未經丁○○同意，不得非法利用，竟意圖損害丁○○之利益
    ，基於非法利用個人資料之犯意，將先前所取得丁○○駕照上
    之照片，搭配電腦列印之「本人丁○○天生愛借錢不還，我最
    不要臉，歡迎大家認識我」等語製作成文宣（下稱討債文宣
    ）後，於109年5月14日晚間9時許前往「港動吃鍋火鍋店」
    ，並在該店外張貼討債文宣，復向店員索取當日營業額，因
    店員報警，乙○○遂予離去。嗣經丁○○訴警究辦，始悉上情。
三、案經丁○○訴由臺中市政府警察局第四分局報告臺灣臺中地
    方檢察署檢察官偵查起訴。 
    理  由
甲、有罪部分：
壹、證據能力之說明：
一、按被告以外之人於審判外之言詞或書面陳述，除法律有規定
    者外，不得作為證據，刑事訴訟法第159條第1項定有明文。
    被告以外之人於檢察事務官、司法警察官或司法警察調查中
    所為之陳述，與審判中不符時，其先前之陳述具有較可信之
    特別情況，且為證明犯罪事實存否所必要者，得為證據，刑
    事訴訟法第159條之2亦定有明文。上訴人即被告（下稱被告
    ）甲○○、庚○○及選任辯護人於本院主張證人即告訴人丁○○之
    警詢筆錄無證據能力乙情（見本院卷第204頁）。查證人丁○○於警詢之陳述，核與其嗣後於原審審理中證述之情節並無
    實質上之不符，且於原審審理時對本案犯罪事實是否存立，
    已詳為證述，其警詢筆錄亦非調查犯罪事實所必要，依上開
    說明，其前揭於警詢時之陳述，應無證據能力。
二、次按被告以外之人於審判外之陳述雖不符刑事訴訟法第159
    條之1至第159條之4等4條之規定，而經當事人於審判程序同
    意作為證據，法院審酌該言詞陳述或書面陳述作成時之情況
    ，認為適當者，亦得為證據。當事人、代理人或辯護人於法
    院調查證據時，知有刑事訴訟法第159條第1項不得為證據之
    情形，而未於言詞辯論終結前聲明異議者，視為有前項之同
    意，刑事訴訟法第159條之5定有明文。該條立法意旨在於傳
    聞證據未經當事人之反對詰問予以核實，原則上先予排除。
    惟若當事人已放棄反對詰問權，於審判程序中表明同意該等
    傳聞證據可作為證據；或於言詞辯論終結前未聲明異議，基
    於尊重當事人對傳聞證據之處分權，暨證據資料愈豐富，愈
    有助於真實發見之理念，且強化言詞辯論主義，使訴訟程序
    得以順暢進行，上開傳聞證據亦均具有證據能力。經查，本
    件以下所引用其餘被告以外之人於審判外之言詞或書面陳述
    ，業經於審理期日踐行調查證據程序，檢察官、被告乙○○、
    己○○、甲○○、庚○○及選任辯護人均已當庭表示無意見，且迄
    至言詞辯論終結前亦未聲明異議（見本院卷第204頁、第403
    至427頁），本院審酌該等言詞或書面陳述之製作及取得，
    並無證據顯示有何違背程序規定而欠缺適當性之情事，認以
    之為證據應屬適當，自均有證據能力。
三、又按除法律另有規定外，實施刑事訴訟程序之公務員因違背
    法定程序取得之證據，其有無證據能力之認定，應審酌人權
    保障及公共利益之均衡維護，刑事訴訟法第158條之4定有明
    定。查本件以下所引用之非供述證據，經本院於審理中提示
    並告以要旨而為調查時，檢察官、被告乙○○、己○○、甲○○、
    庚○○及選任辯護人均未表示無證據能力，本院審酌該等證據
    作成及取得之程序均無違法之處，依上開規定之反面解釋，
    亦應認均有證據能力。
貳、認定犯罪事實所憑之證據及理由：
一、關於被告乙○○、己○○、甲○○、庚○○所涉私行拘禁部分：
    上開私行拘禁丁○○之犯罪事實，業經被告乙○○、己○○於警詢
    、偵訊、原審、本院準備程序及審理時坦承不諱。而被告甲○○、庚○○固均坦承受證人劉昱陞所託，而代為處理證人劉昱
    陞與告訴人丁○○間之債務糾紛乙情，然均矢口否認有何私行
    拘禁丁○○之犯行，被告甲○○辯稱略以：我不知道乙○○、己○○
    他們有對丁○○做剝奪行動自由的行為，撞車押人的事我不知
    情，我跟庚○○去汽車旅館後，才知道丁○○被限制行動自由云
    云；庚○○則於原審辯稱略為：我一開始將委託書交給乙○○請
    他協調丁○○的債務時，就有跟乙○○說不可以有違法的行為，
    丁○○被限制行動自由的事，我並不知情云云。辯護意旨略以
    ：被告庚○○委由乙○○處理本案債務時，已告知不得有非法之
    行為，此可由被告庚○○與乙○○之供述，互佐卷附債權委託書
    即可得知。而由被告乙○○、己○○之供述可知，丁○○於案發當
    日遭被告乙○○等4人以製造假車禍之方式強押上車載往竹林
    雅緻汽車旅館，屬被告乙○○等4人之臨時起意行為，與被告
    甲○○、庚○○無涉；被告甲○○與庚○○到達該汽車旅館後，始知
    悉丁○○已遭限制行動自由，其等到場之緣由，係因丁○○否認
    債務存在，被告乙○○方以電話通知被告甲○○與庚○○前來；而
    被告甲○○與庚○○到汽車旅館後，僅由被告庚○○確認票據是否
    為丁○○所簽，並未向丁○○逼債之不法舉措，亦無「阿德」出
    手毆打丁○○時，被告甲○○與庚○○在旁觀看而未制止或反對；
    被告甲○○與庚○○目睹丁○○光裸上身且有明顯傷勢，並受迫書
    寫同意交付營業店面每日營業額之書面之情形，其等之所以
    未即刻離去或以任何方式阻止被告乙○○等人使用暴力方式處
    理債務，係因心生畏懼，且被告庚○○有詢問被告乙○○能否離
    開現場等語。惟查：
(一)被告乙○○、己○○部分： 　　
  ⒈上揭被告乙○○、己○○涉犯私行拘禁丁○○之犯罪事實，業據其
    等於警詢、偵訊、原審、本院準備程序及審理時坦承不諱（
    見偵卷一第53至65、67至71、73至83頁，偵卷二第163至166
    、167至171頁，原審卷第71至90、143至150、237至303 頁
    ，本院卷第201頁、327、421至422頁），核與證人即告訴人
    丁○○、戊○○（下稱其等姓名）、證人劉昱陞於警詢、偵訊、
    原審審理時所為證述大致相符（見偵卷一第109至115、137
    至143、149至153頁，偵卷二第151至154、167至171頁，原
    審卷第237至303頁），並有中國醫藥大學附設醫院109年5月
    8日診斷證明書、監視器畫面翻拍照片、中信商銀寶山分行
    帳戶存摺封面及內頁明細、交易明細、債權讓與同意書、丁○○109年5月8日所寫還款切結書、台新商銀台中分行帳戶存
    摺封面及內頁明細、Ａ車及Ｂ車之車輛詳細資料報表、門號00
    00000000、0000000000號通聯調閱查詢單、遠傳電信預付卡
    申請書及其申請證件影本、台新國際商業銀行110年3月2日
    函暨檢附台新商銀台中分行帳戶交易明細、丁○○手繪汽車旅
    館現場圖、債權委託書等附卷為憑（見偵卷一第155、159至
    163、165至223、247至251、255至431頁，偵卷二第3、5、7
    、9、25、27、29至31、33至57頁，原審卷第183至233、309
    、311頁），足認被告乙○○、己○○上開任意性自白皆與事實
    相符，而可採信。
  ⒉又丁○○處在喪失行動自由之情況下，非無可能為求脫身而
    交出身上財物以表明其有還債意願，或被迫交出用於抵債，
    故被告乙○○於偵訊時供述：丁○○自己把身上的現金、2 支行
    動電話、中信商銀寶山分行帳戶提款卡、Ｂ車鑰匙拿出來，
    丁○○說要先抵債等語（見偵卷二第166頁），尚非無據。且
    依被告乙○○、己○○於警詢中均陳稱：丁○○自行交出中信商銀
    寶山分行帳戶提款卡、告知密碼，且要求己○○幫忙買藥、食
    物、拖鞋等語（見偵卷一第59、79頁）；被告乙○○於原審準
    備程序並稱：我們在五權西路發生扭打，丁○○的衣服有破損
    、鞋子也壞掉，所以丁○○拿現金出來交給己○○，叫己○○去便
    利商店買衣服、鞋子、行動電源、飲料，OK繃等，為了還款
    的事情，我怕會聯絡不上丁○○，所以丁○○有交出行動電話，
    提款卡是丁○○自己拿出來的，因為丁○○欠債高達500萬元左
    右，丁○○他說店面有營收，所以將營收作為清償債務的頭期
    款，另外丁○○說隔天要把Ｂ車拿去點當湊錢還款，所以交出Ｂ
    車鑰匙、行照、駕照等語（見原審卷第81、82頁）；被告己○○於原審準備程序復表示：丁○○有受傷、衣服也破掉，因為
    我沒有喝酒，我就開車去幫丁○○買東西，丁○○就把8,000元
    拿給我，丁○○有把提款卡給我、跟我講密碼並叫我去領錢，
    說當做債務的頭期款等語（見原審卷第83頁），綜合被告乙○○、己○○歷次所陳，可知丁○○遭私行拘禁時受有傷害且衣物
    破損，且為處理債務問題，由被告乙○○、己○○向丁○○拿取現
    金、行動電話2支、行照、駕照、中信商銀寶山分行帳戶提
    款卡等物，復由被告己○○持提款卡提領中信商銀寶山分行帳
    戶內之款項。是以，被告乙○○、己○○取走該等物品、提領款
    項均係因討債所為，而在其等私行拘禁丁○○之犯罪計畫內。
(二)被告甲○○、庚○○部分： 　　
　⒈按被告或共犯之自白，不得作為有罪判決之唯一證據，仍應
    調查其他必要之證據，以察其是否與事實相符，雖為刑事訴
    訟法第156 條第2 項所明定。但如有其他補強證據，證明其
    確與事實相符者，即無不可。而我國刑事訴訟法對於補強證
    據的種類，並無設限制，故不問其為直接證據、間接證據，
    或係間接事實的本身即情況證據，均得為補強證據的資料。
    換言之，除該供述本身（包含被告或其共同、對立正犯之自
    白、陳述）外，其他足以佐證該供述確具有相當程度真實性
    的證據，均屬之，所補強者，不以全部事實為必要，祇須因
    補強證據與該供述相互印證，依社會通念，足使犯罪事實獲
    得確信者，即足當之。又供述證據，每因陳述人之觀察能力
    、覺受認知、表達能力，及相對詢問者之提問方式、重點、
    與談情境等各種主、客觀因素，而不免先後齟齬或矛盾，審
    理事實之法院自當依憑調查所得之各項直接、間接、供述和
    非供述證據，予以綜合判斷，定其取捨，如關於基本事實之
    陳述一致，並非不能採納；自反面言，縱有部分不同，非謂
    稍有歧異，即應完全不予採用。故證人（含共同正犯）、告
    訴人供述之內容，縱然前後不符或有部分矛盾，事實審法院
    自可本於經驗法則、論理法則及調查所得的其他各項證據，
    為合理的判斷、取捨，非謂其中一有不符，即應全部不予採
    信（最高法院108年度台上字第3424號判決意旨參照）。
　⒉證人劉昱陞簽署日期為109年4月20日之債權委託書予被告甲○○，作為委託被告甲○○代為處理其與丁○○間債務糾紛之依憑
    ，被告甲○○又委由被告庚○○處理此事，被告庚○○因而再找被
    告乙○○向丁○○催討債務，並提出日期為109年5月1日、被告
    甲○○已先行在「委託方（甲方）」欄署名、按捺指印之債權
    委託書予被告乙○○，由被告乙○○在「受託方（乙方）」欄簽
    名、按捺指印。其後於109年5月8日凌晨1時許，被告庚○○接
    獲被告乙○○來電要求其前來竹林雅緻汽車旅館930號房，被
    告庚○○即偕同被告甲○○一起前往，在被告甲○○、庚○○到達後
    ，見到丁○○光裸上身且被告乙○○在為丁○○處理身上之傷口，
    被告甲○○、庚○○則就丁○○積欠證人劉昱陞債務一事質問丁○○
    ，於被告己○○帶著採買之物品返回上開930號房後，被告乙○○、己○○、「阿德」復要求丁○○書寫內容為「本人丁○○因積
    欠債務無力償還，經協商後確定港動吃鍋（○○路0段000號）
    、越南王（○○街000號）之每日營業額，於每日晚間10點整
    ，交由債權人，以之還款，直到還款結束」等語之切結書，
    並交由被告乙○○收執，嗣於109年5 月8日凌晨2時27分許，
    被告乙○○、己○○與「阿德」、丁○○一同搭乘Ａ車離開竹林雅
    緻汽車旅館，被告甲○○、庚○○則步行離去等情，業經被告甲○○、庚○○於警詢、偵訊、原審準備程序及審理時陳明在案（
    見偵卷一第85至93、95至99、101至107頁，偵卷二第167至1
    71頁，原審卷第71至90、237至303頁），核與被告乙○○、己○○及丁○○、證人劉昱陞上揭於警詢（不含丁○○之警詢筆錄）
    、偵訊、原審審理中證述之情節大致相符，並有前開非供述
    證據在卷足憑，此部分事實，自堪認定。
　⒊被告乙○○於警詢時陳稱：我和己○○、「阿德」、「光頭」押
    載丁○○至竹林雅緻汽車旅館930號房，之後我大約於109年5
    月8日凌晨1時許通知庚○○、甲○○到930號房，庚○○、甲○○有
    跟丁○○討論債務償還問題，丁○○說他現在沒錢，要打電話向
    別人借，但是沒人要借他等語（見偵卷一第57、61頁）；於
    原審準備程序時供稱：我叫庚○○來汽車旅館，是因為丁○○跟
    我說的帳務問題，和庚○○一開始跟我講的不一樣，所以我想
    跟庚○○商量等語（見原審卷第81頁），可知被告乙○○聯繫被
    告庚○○並要求其前來上開930號房之目的，係為了處理證人
    劉昱陞與丁○○間之債務問題。又依證人劉昱陞於警詢時證稱
    ：丁○○於108年3 、4月間在我家找我投資火鍋店，我拒絕後
    改為借他130萬元，丁○○並開立2張面額各50萬元的本票給我
    ，約定於108 年9、10月各還50萬元，但是丁○○都沒還錢，
    我就將本票交給甲○○，委託甲○○幫我要債等語（見偵卷一第
    111 頁）；被告甲○○於警詢中供稱：我是委託庚○○處理丁○○
    的債務問題，我把劉昱陞的2張面額各50萬元本票交給庚○○
    等語（見偵卷一第99頁）；被告庚○○於原審準備程序時自承
    ：乙○○打電話給我時，我以為是處理甲○○跟丁○○的債務，甲○○當時在我的攤位，所以我找甲○○一起去，乙○○要我就本票
    是否是丁○○親自簽名一事跟丁○○對質，因為我知道乙○○有幫
    人協調債務的經驗，所以我委託乙○○處理債務糾紛等語（見
    原審卷第86頁），足證甲○○、庚○○至竹林雅緻汽車旅館930
    號房，即係要處理丁○○與證人劉昱陞之債務問題，要無疑義
    。
　⒋觀諸前開診斷證明書所載丁○○臉、頭皮及頸之挫傷、頷3公分
    開放性傷口、唇1公分開放性傷口、四肢及軀幹多處擦挫傷
    之傷勢狀況，可徵丁○○之頭、臉部有明顯之傷口，且
    傷勢並非輕微；而在犯罪事實欄一所載時、地，丁○○遭被告
    乙○○、「阿德」、「光頭」圍毆時，其上衣被扯落而光裸上
    身，並一路遭被告乙○○等3人推入由被告己○○駕駛之Ａ車內等
    情，亦經原審於審理時勘驗監視器畫面屬實，復有監視器畫
    面翻拍照片、原審勘驗筆錄等存卷可稽（見偵卷一第165至1
    85頁，原審卷第245至248頁），是以，丁○○遭押至竹林雅緻
    汽車旅館930號房時，其確係裸著上身無誤。丁○○於原審審
    理時證稱：我在汽車旅館時沒有穿上衣，甲○○、庚○○到場時
    ，我是光著身子，在我的車被攔下到被押上車的過程中，我
    就被毆打受傷了，我在汽車旅館裡面也有被打，流了很多血
    ，很明顯看得出來我有受傷等語（見原審卷第270、271頁）
    ，應屬真實可信。佐以，被告甲○○於原審準備程序時所陳：
    我進去旅館房間時就看到丁○○身上有受傷，乙○○在幫丁○○擦
    藥，丁○○看起來不太正常，好像擦藥會痛等語（見原審卷第
    84頁）；被告庚○○於原審準備程序時亦稱：我到旅館房間時
    看到丁○○有受傷等語（見原審卷第85頁）；被告乙○○於原審
    準備程序時供述：當時因為丁○○身上有受傷，我在幫他止血
    擦傷口，我回過神的時候，甲○○、庚○○就來了等語（見原審
    卷第82頁），則互核被告丁○○、乙○○、甲○○、庚○○上開所陳
    ，關於被告甲○○、庚○○抵達上開930號房時目睹丁○○光裸上
    身並受傷，被告乙○○正為丁○○擦藥、包紮傷口乙節，洵堪認
    定。
　⒌另依被告乙○○於原審準備程序時陳稱：當時丁○○跟我說本票
    不是他簽的，我才會找庚○○來汽車旅館，庚○○有問丁○○為什
    麼不認帳、當初本票是丁○○簽的，丁○○沒說什麼就支支吾吾
    的等語（見原審卷第82頁）；被告庚○○於警詢時供稱：其與
    甲○○於109年5月8日凌晨1時許到達上開930號房，並於同日
    凌晨2時30分許一起離開乙情（見偵卷一第105頁）；被告丁○○於原審審理時證稱：甲○○跟我說誰委託他來處理債務多少
    錢，然後我還了多少錢、還剩下多少錢等語（見原審卷第26
    4頁），可證被告甲○○、庚○○到場後隨即就債務問題質問丁○○，苟其等均無參與上述私行拘禁丁○○之主觀意思，焉有目
    睹丁○○遭毆成傷，且被乙○○等人限制自由之情形下，未行離
    去而仍向丁○○催討債務，甚至留在上開930號房達1小時30分
    鐘，致己涉入是非之理？再依庚○○於原審審理時所稱：在汽
    車旅館時，我有說不是請你們跟丁○○協調，怎麼人弄成這樣
    ，乙○○說「沒有啊，就是反抗啊」等語（見原審卷第296頁
    ），及以當時丁○○光裸上身且有明顯傷勢觀之，益見被告甲○○、庚○○應知事態嚴重，並可認知到丁○○應係不願配合，卻
    因寡不敵眾而遭押往上開930號房，且於過程中係遭被告乙○○等人毆打等情，職此，被告甲○○、庚○○既已知悉丁○○係遭
    被告乙○○率人押至上開930號房，尤其被告乙○○係受彼等委
    託才介入證人劉昱陞與丁○○間之債務糾紛，被告甲○○、庚○○
    理應要求被告乙○○立即讓丁○○離去，或將丁○○送醫為是。惟
    被告甲○○、庚○○不僅並未為之，反而係對丁○○表明其等係受
    證人劉昱陞所託前來討債，並就丁○○否認積欠債務一事進行
    質問，已如上述，此由丁○○於偵訊時證稱：我到汽車旅館後
    ，乙○○、己○○、「阿德」就把我身上的東西都拿出來，東西
    有提款卡、2支手機、現金8,000元，乙○○還叫我把提款卡密
    碼講出來，叫我等甲○○、庚○○來，甲○○、庚○○過20分鐘後就
    過來汽車旅館，甲○○、庚○○就跟我說劉昱陞委託他們來處理
    我跟劉昱陞的債務，是代替劉昱陞向我討債，並且有出示我
    簽的本票給我看等語亦足證之（見偵卷二第152頁），則被
    告甲○○、庚○○辯稱其等無私行拘禁丁○○之意，孰能置信？故
    被告甲○○於警詢時陳稱：庚○○跟乙○○等人在房間內談事情，
    我不清楚他們在談何事云云（見偵卷一第89頁），被告庚○○
    於警詢時所為乙○○打電話要其前往汽車旅館唱歌之辯解（見
    偵卷一第105頁），均屬無稽，要無可採。
　⒍衡以，於被告甲○○、庚○○待在上開930號房約1小時30分鐘之
    期間內，就被告乙○○繼續與丁○○處理債務問題，「阿德」並
    要求丁○○撥打電話予他人幫忙解決債務糾紛，復於丁○○尋求
    協助未果時，「阿德」因心生不滿而出手毆打丁○○，嗣在被
    告乙○○、己○○、「阿德」欲帶丁○○返回其住處前，逼迫丁○○
    書寫前揭切結書交予被告乙○○收執等過程，被告甲○○、庚○○
    均在旁觀看，並未出言制止或表示反對之意，此據丁○○於原
    審審理時證述：庚○○、甲○○到達旅館房間就坐在沙發另一側
    跟我對帳，之後乙○○、「阿德」跟我講話，要求我打電話給
    他人看能不能湊到現金拿過來還我自由，當時庚○○跟甲○○就
    坐在旁邊看，沒有阻止「阿德」、乙○○，我寫切結書時，庚○○、甲○○在旁邊看我寫，因為到汽車旅館前，我的上衣被撕
    破了，所以在汽車旅館時沒有穿上衣，是離開汽車旅館時他
    們拿別的衣服給我穿，甲○○、庚○○到場時，我是光著身子，
    甲○○、庚○○沒有問我為什麼沒有穿上衣，也沒問我為何頭部
    流血等語甚明（見原審卷第264至266、270至272 頁），另
    有其手繪汽車旅館現場圖在卷可佐（見原審卷第309頁）。
    是被告甲○○、庚○○明知被告乙○○等人係為處理丁○○積欠證人
    劉昱陞之債務，遂對丁○○予以私行拘禁，而被告甲○○、庚○○
    又無不能先行離去之理由，卻選擇留在現場旁觀被告乙○○、
    「阿德」逼迫丁○○提出解決債務之辦法，其等亦未以任何方
    式阻止被告乙○○等人使用暴力之方式處理債務事宜，可見被
    告甲○○、庚○○實係欲藉由被告乙○○、己○○、「阿德」妨害丁○○行動自由之方式，達到其等所欲丁○○還款予證人劉昱陞之
    目的。尤以，在丁○○受迫書寫上揭同意交付所營店面每日營
    業額之切結書，並交予被告乙○○收執，被告乙○○、己○○、「
    阿德」再押著丁○○離開該旅館時，被告甲○○、庚○○才與被告
    乙○○等人分別離去，此亦有監視器畫面翻拍照片存卷為憑（
    見偵卷一第219、221頁），堪信被告甲○○、庚○○確係為完成
    證人劉昱陞向丁○○討債之託付，乃任由被告乙○○等人使用前
    述妨害丁○○人身自由、逼迫丁○○去電向他人求助，及書寫上
    揭切結書等方式，以解決丁○○積欠證人劉昱陞債務之問題，
    否則被告甲○○、庚○○毋庸留在上開930號房將近1小時30分鐘
    ，且於丁○○依被告乙○○等人之要求寫下上揭切結書後，始與
    被告乙○○等人分別離開該旅館。遑論一般人為免遭誤認係同
    夥或捲入不必要之麻煩，當係盡量遠離是非，惟被告甲○○、
    庚○○在上開930號房目睹丁○○身上有傷、光裸上身後，竟係
    留在現場向丁○○催討債務，實令人難以相信被告甲○○、庚○○
    於本案中僅屬單純旁觀之角色。益徵被告甲○○、庚○○就被告
    乙○○、己○○、「阿德」、「光頭」私行拘禁丁○○一事有犯意
    聯絡，殆無疑義；雖被告乙○○於本院審理時證稱其通知被告
    庚○○、甲○○到汽車旅館930號房，是要來核對債務，被告庚○○、甲○○沒有參與要怎麼償還的討論，被告庚○○、甲○○到前
    揭汽車旅館390號房間時，看到丁○○受傷，他們兩人有點傻
    掉，在汽車旅館沒有人打丁○○，甲○○有問可否離開等語（見
    本院卷第283至287頁），然被告乙○○此部分之證述，已與丁○○所述不符，更與前述客觀事證相悖，況衡諸被告乙○○係受
    被告庚○○委託處理丁○○之債務問題，被告乙○○顯有迴護被告
    庚○○、甲○○之動機與目的，應認被告乙○○此部分之證述，要
    與事實不符，不足採信。是以，被告甲○○於警詢辯稱：我到
    930號房時看到丁○○與乙○○、「阿德」在房間裡，丁○○身上
    有傷，我就很緊張就坐到旁邊，庚○○就和他們談事情，我不
    清楚他們在談何事，之後庚○○就叫我一起離開云云（見偵卷
    一第89頁）；被告庚○○於原審準備程序時辯稱：我只有跟丁○○對質看本票是否是他親自簽名，後來我就坐到旁邊云云（
    見原審卷第86頁），表示渠等係心生畏懼始未離開前揭汽車
    旅館930號房等辯解，均屬推諉卸責之詞，委無可取。
　⒎至被告乙○○於警詢及本院審理時雖證（陳）稱略以：我於109
    年5月8日找己○○、「阿德」、「光頭」要去丁○○經營的火鍋
    店找他談債務的事，就在臺中市○○區五權西路與○○路的路口
    遇到丁○○的車在等紅燈，我們就以假車禍方式押人，沒有人
    提議及計畫，因為庚○○曾經告知丁○○使用的車輛，當時剛好
    巧遇才會臨時起意押人討債等語（見偵卷一第59、63頁，本
    院卷第280至281頁）；被告己○○於警詢時亦稱：我於109年5
    月8日從高雄上臺中玩，與乙○○一起去唱歌，因乙○○與「阿
    德」、「光頭」都有喝酒就請我開車，剛好在路口，乙○○說
    駕駛前方車輛的人好像是欠他錢的人，叫我停在他後面，乙○○他們3人就下車，不久後他們就帶丁○○上車，叫我開車去
    汽車旅館等語（見偵卷一第79頁）。縱使被告乙○○、己○○、
    「阿德」、「光頭」於駕車路途中巧遇丁○○正於前方停等紅
    燈，被告乙○○等4人仍可按照原定計畫至丁○○所營火鍋店洽
    談債務事宜，惟被告乙○○等4人卻以製造假車禍之方式，誘
    使丁○○下車，再將丁○○押走，顯見被告乙○○等4人本有以強
    暴手段而私行拘禁丁○○之意。再者，被告乙○○處理證人劉昱
    陞與丁○○間之債務問題，係受被告甲○○、庚○○所委託，而被
    告甲○○、庚○○抵達竹林雅緻汽車旅館930號房時，即緊接就
    債務、如何還款一事質問丁○○，足證被告甲○○、庚○○委由乙○○討債之初，就被告乙○○等4人以上開方式強押丁○○上車、
    載往竹林雅緻汽車旅館等節，與被告乙○○等4人有犯意聯絡
    ，被告甲○○、庚○○就此私行拘禁行為自應均負共同正犯之全
    部責任。是以，被告甲○○於警詢時辯稱其委託庚○○後，不知
    道庚○○又找乙○○處理債務問題，事後才知道是找乙○○、己○○
    、「阿德」、「光頭」去處理云云（見偵卷一第99頁）；被
    告庚○○於警詢時則稱就乙○○另外找己○○、「阿德」、「光頭
    」向丁○○討債，且強押丁○○到竹林雅緻汽車旅館930號房一
    事，其事先並不知情云云（見偵卷一第105、106頁），均屬
    矯飾之語，洵難採之。
　⒏至被告庚○○雖於原審提出債權委託書1份，其中第7點記載「
    乙方（即被告乙○○）...並保證信討債方法的合法有效性」
    等字語（見原審卷第311頁），用以表示當初委託被告乙○○
    向丁○○協調債務時，已經有跟被告乙○○表示不可以有非法之
    行為等情。然被告庚○○、甲○○就被告乙○○等4人以上開方式
    強押丁○○上車、載往竹林雅緻汽車旅館暴力討債，與被告乙○○等4人有犯意聯絡，其等就此私行拘禁行為自應均負共同
    正犯之全部責任等節，業經本院認定如前，上開債權委託書
    之文字記載，無非係作為將來發生法律糾紛時辯解之用；而
    被告乙○○雖於本院審理時證述被告庚○○委託時是要其與丁○○
    協商，並沒有說用傷害、妨害自由或其他違法方式向丁○○催
    討債務等語（見本院卷第280頁），然被告乙○○此部分之證
    述，已與本院前揭之被告庚○○就本件犯行參與程度之認定不
    符，應認被告乙○○此部分有利於被告庚○○之證述，顯係迴護
    被告庚○○之詞，不足採信，自無從執該前述債權委託書與被
    告乙○○於本院審理時之證述，用以認定被告庚○○、甲○○對本
    件私行拘禁之犯行毫無所悉，而未與被告乙○○等4人共謀，
    要無疑義。
(三)被告乙○○於109年5月9日下午5時許索取店面營業額、要求
    丁○○給付款項才返還前開門號0000-000000號行動電話等物
    部分：
　⒈按行為人於完成犯罪行為後，為確保或利用行為之結果，而
    另為犯罪行為時，倘另為之犯罪行為係前一行為之延續，且
    未加深前一行為造成之損害或引發新的法益侵害，按之學理
    上所謂之「不罰之後行為」（或稱與罰後行為），應僅就前
    一行為予以評價而論以一罪（最高法院106年度台上字第34 
    79號判決意旨參照）。
　⒉關於丁○○被迫交出前開行動電話2支、中信商銀寶山分行帳戶
    之提款卡、Ｂ車鑰匙、駕照、行照等物，及書寫上揭切
    結書而由被告乙○○收執等節，已如上述。又依被告乙○○於原
    審準備程序時供陳：我於109年5月10日下午4時許有使用前
    開門號0000-000000號行動電話與丁○○聯繫，和丁○○討論還
    款計畫，因為我們談好還款計畫，丁○○說希望將該行動電話
    還給他，好讓他去聯絡還款的事宜，所以我隔天就把該行動
    電話還給丁○○，我不知道Ｂ車鑰匙在哪裡，因為在汽車旅館
    時，我沒有拿到那支鑰匙，至於駕照及行照在我這裡，是因
    為丁○○有跟我約好要在109年5月11日去當舖典當Ｂ車以借款
    ，丁○○於109年5月10日晚間10時13分許，分別匯款2萬元、1
    9,980元至台新商銀台中分行帳戶，說這是債務的頭期款，
    我依照丁○○在汽車旅館所寫的切結書，於109年5月9日下午5
    時許去「港動吃鍋火鍋店」索取當日營業額，但是丁○○說營
    業額要用來支付商店叫貨的款項，丁○○才用匯款的方式付債
    務的頭期款，丁○○匯款給我，和我歸還前開門號0000-00000
    0號行動電話給丁○○無關等語（見原審卷第146至148頁）；
    輔以，被告乙○○、己○○於
    109年5月9日與戊○○之通話內容，均有提及欲至丁○○所營店
    面收取營收，而戊○○表示店面營收需用以支付採買食品之費
    用乙情，業據戊○○於原審審理時證述在卷（見原審卷第146
    至148頁），並經原審於審理時勘驗其等通話之錄音檔案無
    訛，且被告乙○○、己○○對於勘驗內容均無意見，有原審勘驗
    筆錄存卷足參（見原審卷第242至244頁）。可見被告乙○○於
    109年5月9日下午5時許索取店面營業額係依切結書為之，另
    於同月10日下午4時許要求丁○○給付款項，與其繼續扣留丁○○之駕照及行照等舉動，皆為其強迫丁○○還債之手段，仍係
    為實現先前妨害丁○○行動自由之目的，而屬該私行拘禁犯行
    之一環。
　⒊丁○○於原審審理時固稱：乙○○要求我匯款2萬元才要還我手機
    ，結果ATM當機，我以為沒有轉帳成功，所以才匯了2 次款
    項給乙○○，那2萬元跟我還債沒有關係等語（見原審卷第267
    、268頁）。然依被告乙○○於原審準備程序時表示：因為我
    不認識劉昱陞，所以我要把丁○○匯的2筆款項交給庚○○，但
    是我忘記我是把錢領出來，還是用轉帳的方式給庚○○等語（
    見原審卷第148頁）；於原審審理時陳稱：我於109年5月10
    日有打電話給丁○○，要求他必須給付款項，丁○○說要先當頭
    期款，因為丁○○簽切結書前已經打了3通電話給他朋友，他
    朋友已經被他騙到都沒有錢了，我們就跟他商量，先收取1
    家店的營業額拿來當丁○○每天還債的款項，當時丁○○有同意
    才簽切結書，後來丁○○有匯了2萬及19,980元，我把錢領出
    來後聯絡庚○○，庚○○說錢先放我這邊等語（見原審卷第294
    、295 頁），可徵被告乙○○原係欲依切結書至丁○○所營店面
    收取營業額，然因丁○○表示店面營業額要用來支應店面之營
    運費用，乃改為丁○○另行匯款，是難認被告乙○○有另外藉此
    獲取不法利益之意。此由被告庚○○於原審審理時所述：乙○○
    曾經問過我，他從丁○○那邊收到2筆將近4萬元的款項該怎麼
    處理，我跟乙○○說就看你們整個債務處理的怎麼樣，我再跟
    甲○○說明，後來我都沒有跟乙○○拿錢，因為這件事沒有多久
    警方就通知我們去做筆錄，所以我就沒有理會這個錢，也沒
    有再去聯繫債務的事情等語（見原審卷第299、300 頁），
    亦可為證。是以，於丁○○從竹林雅緻汽車旅館930 號房返回
    其上址住所而重獲自由時，被告乙○○、己○○、甲○○、庚○○所
    為私行拘禁犯行即已完成，其後被告乙○○雖另有至丁○○所營
    店面收取營業額、向丁○○索取款項等行為，惟此仍係該犯行
    之延續，乃確保丁○○依約還債之結果，並未因此加深先前犯
    行所造成之損害，或另外對丁○○引發新的法益侵害，衡諸前
    揭說明，自屬「不罰之後行為」而與先前私行拘禁犯行一同
    評價即足。
二、關於被告乙○○所涉非法利用個人資料部分：　　
(一)被告乙○○對此部分之犯罪事實，於本院審理時坦承不諱（見
    本院卷第421至422頁），核與丁○○於原審審理時所證述之情
    節相符（見原審卷第272頁），並有討債文宣存卷可考（見
    偵卷一第225頁），應認被告乙○○此部分任意性自白與事實
    相符，應堪信為真實。
(二)按個人資料保護法第19條第1項規定，非公務機關對個人資
    料之蒐集或處理，除第6條第1項所規定資料外，應有特定目
    的，並符合該項規定所列情形之一。復按個人資料保護法所
    規範之行為態樣，包含個人資料之蒐集、處理及利用；「蒐
    集」係指以任何方式取得個人資料；「處理」係指為建立或
    利用個人資料檔案所為資料之記錄、輸入、儲存、編輯、更
    正、複製、檢索、刪除、輸出、連結或內部傳送；「利用」
    係指將蒐集之個人資料為處理以外之使用，個人資料保護法
    第1條、第2條第3、4、5款分別定有明文。被告乙○○在將丁○○押至竹林雅緻汽車旅館930號房，並取走丁○○之駕照，以迫
    使丁○○償還債務，因而握有丁○○之照片此個人資料，本屬個
    人資料保護法之「蒐集」行為。而丁○○既係被迫交出駕照，
    顯無可能同意被告乙○○使用駕照上之照片用以製作討債文宣
    ，則被告乙○○在未得丁○○同意，復無個人資料保護法第19條
    第1項所定事由下，竟在「港動吃鍋火鍋店」外張貼載有丁○○姓名、照片之討債文宣，將其所知悉有關丁○○之個人資料
    予以傳述，使與丁○○無債務糾紛之不特定人均可得悉丁○○之
    個人資料，顯已超越單純「處理」個人資料之行為，而係將
    蒐集之個人資料為處理以外之使用，洵屬擅自「利用」丁○○
    之個人資料，要無疑義。
(三)次按無論由個人資料保護法第41條之修法過程或我國法制觀
    之，個人資料保護法第41條所稱「意圖為自己或第三人不法
    之利益」，其「利益」應限於財產上之利益；至同條所稱「
    損害他人之利益」中之「利益」，則不限於財產上之利益（
    最高法院109年度台上字第1869號判決意旨參照）。被告乙○○因不滿丁○○未依先前在竹林雅緻汽車旅館930號房所商討之
    結果償還債務，遂至「港動吃鍋火鍋店」外張貼討債文宣，
    並刻意指名道姓、附上丁○○之照片，使觀看該討債文宣者認
    為丁○○債信、經濟狀況不佳，且可能因此使丁○○受到他人指
    指點點，揆諸上開實務見解，縱然丁○○實際上未受有財產上
    之損害，仍無礙於被告乙○○主觀上意圖損害丁○○利益之認定
    。至被告乙○○固於原審辯稱其於詢問並等員警到場，確認沒
    有恐嚇問題後，才張貼討債文宣云云，無非乙○○片面之詞，
    已難採信；且依丁○○於警詢中證稱：乙○○於109年5月14日晚
    間9時許到「港動吃鍋火鍋店」張貼討債文宣，並稱要拿取
    店內營業額，在員工報警後，乙○○就離開並沒有拿到錢等語
    （見偵卷一第147 頁），苟若被告乙○○上開所述為真，則「
    港動吃鍋火鍋店」員工何須報警？被告乙○○又為何因此離去
    ？益見被告乙○○於原審所辯實屬無稽，無以憑採，更難執為
    有利被告乙○○之認定。
三、綜上，本案事證已臻明確，被告乙○○、己○○、甲○○、庚○○上
    開私行拘禁犯行，及被告乙○○上開非法利用個人資料犯行，
    均堪認定，自應依法論科。
參、論罪科刑：　　
一、按刑法第302條第1項之妨害自由罪，包括「私行拘禁」及「
    以其他非法方法剝奪人之行動自由」兩種行為態樣；其中
    「私行拘禁」，係屬例示性、主要性及狹義性之規定，而「
    以其他非法方法剝奪人之行動自由」，則屬於補充性、次要
    性及廣義性之規定；必須行為人之行為不合於主要性規定，
    始能適用次要性規定處斷。故於剝奪被害人之行動自由後將
    被害人拘禁於一定處所，而繼續較久之時間，即屬「私行拘
    禁」，而無論處「以其他非法方法剝奪人之行動自由」罪名
    之餘地（最高法院100年度台上字第2008號、101年度台上字
    第6546號判決意旨參照）。丁○○遭被告乙○○、己○○、「阿德
    」、「光頭」強押進Ａ車後，駛往竹林雅緻汽車旅館，迨丁○○經被告乙○○、己○○、「阿德」送回其上址住所，至少有3小
    時之久，已如前述，足知被告乙○○、己○○、甲○○、庚○○與「
    阿德」、「光頭」將丁○○強押上車而剝奪其行動自由，及拘
    禁於旅館房間內之一定處所，置於其等實力支配下之期間總
    計最少3小時，顯使丁○○無從自由離去達較久之期間，而有
    刑法第302條第1項之適用。
二、核被告乙○○、己○○、甲○○、庚○○就犯罪事實欄一所為，均係
    犯刑法第302條第1項之私行拘禁罪；被告乙○○就犯罪事實欄
    二所為，係犯個人資料保護法第41條第1項之違反同法第19
    條第1項規定非法利用個人資料罪。
三、又按刑法第302條第1項之妨害自由罪，原以強暴、脅迫為構
    成要件，其因而致普通傷害，乃強暴之當然結果，除另有傷
    害之故意外，仍祗成立該妨害自由罪，尚無同法第277條第1
     項之適用（最高法院93年度台上字第3723號判決意旨參照
    ），被告乙○○與「阿德」、「光頭」在臺中市○○區五權西路
    與○○路之路口時，雖有徒手毆打丁○○，惟此係其等以強暴之
    不法手段，以達限制丁○○人身自由之目的，乃屬妨害自由之
    部分行為，已為刑法第302條第1項私行拘禁罪所充分評價，
    自無另論刑法第277條第1項傷害罪之餘地。且
    按刑法第302條第1項之私行拘禁罪，所處罰者在於剝奪人之
    身體活動自由，若僅係妨害他人之意思自由者，則屬同法第
    304條之範疇，二者罪質雖然相同，均在保護被害人之自由
    法益，然前者係將被害人置於自己實力支配之下而剝奪其人
    身行動自由，後者僅使人行無義務之事或於其行使正當權利
    時加以妨害，兩者構成要件互殊，行為態樣及受害程度亦不
    相同，且既曰「拘禁」、「剝奪」，性質上其行為實已持續
    相當之時間。故行為人須以使人行無義務之事，或妨害他人
    行使權利，對於被害人為瞬間之拘束，始能繩之以刑法第30
    4條之強制罪；如已將被害人置於實力支配下，使其進退舉
    止不得自主達於一定期間者，自應論以刑法第302條之妨害
    自由罪（最高法院105年度台上字第1168號判決意旨參照）
    ，被告乙○○、己○○、「阿德」、「光頭」將丁○○押進Ａ車內
    ，復載往竹林雅緻汽車旅館，並於該旅館930號房內，由被
    告乙○○、己○○、甲○○、庚○○、「阿德」與丁○○商談還債事宜
    ，而以此方式限制丁○○離去，且在丁○○重獲行動自由前亦經
    過相當時間，已非僅有瞬間之身體拘束至明，故彼等所為顯
    已達私行拘禁之程度，即只論以刑法第302條第1項之罪，不
    應再依刑法第304條之罪論處。
四、另按刑法第302條之妨害自由罪，係妨害他人自由之概括的
    規定，故行為人具有一定目的，以非法方法剝奪人之行動自
    由者，除法律別有處罰較重之規定（例如略誘及擄人勒贖等
    罪），應適用各該規定處斷外，如以使人行無義務之事，或
    妨害人行使權利為目的，而其強暴脅迫復已達於剝奪人行動
    自由之程度，即祇成立本罪，不應再依同法第304條論處。
    誠以此項使人行無義務之事，或妨害人行使權利之低度行為
    ，應為非法剝奪人之行動自由之高度行為所吸收，不能以其
    目的係在使人行無義務之事，或妨害人行使權利，認為係觸
    犯刑法第302條第1項及第304條第1項之二罪名，而依同法第
    55條從一重處斷（最高法院93年度台上字第3309號判決意旨
    參照）。「阿德」在案發路口強押丁○○上車時，雖有強取Ｂ
    車鑰匙，且被告乙○○、己○○與「阿德」在竹林雅緻汽車旅館
    930號房，另有取走丁○○之行照、駕照、現金8,000
    元、中信商銀寶山分行帳戶提款卡，與要求丁○○告知該提
    款卡密碼、書寫切結書等行為，而使丁○○行無義務之事，
    核已該當刑法第304條強制罪之構成要件，然被告乙○○、己○○、「阿德」上開所為無非在逼迫丁○○償債，實現其等私行
    拘禁之最終目的，而其等妨害丁○○行動自由既已達到拘禁程
    度，則其等上述使丁○○行無義務之事之低度行為，應為私行
    拘禁之高度行為所吸收，亦不另論罪。
五、第按檢察官之起訴書應記載犯罪事實，刑事訴訟法第264條
    第2項第2款定有明文。是犯罪事實是否已經起訴，應以起訴
    書所載之犯罪事實以為斷，苟起訴之犯罪事實與其他犯罪不
    致相混淆，足以表明其起訴起訴書漏載法條之範圍者，即使
    記載未盡周延，法院亦不得以其內容簡略而不予受理；又起
    訴書雖應記載被告所犯法條，但法條之記載，並非起訴之絕
    對必要條件，故如起訴書已記載犯罪事實，縱漏未記載所犯
    法條或記載有誤，亦應認業經起訴（最高法院103年度台上
    字第418號判決意旨參照）。被告乙○○前揭所犯個人資料保
    護法第41條第1項之違反同法第19條第1項規定非法利用個
    人資料罪之法律條文，檢察官雖未於起訴書之「所犯法條」
    欄中詳予敘明，而有未洽；惟在起訴書「犯罪事實」欄內，
    已提及被告乙○○所張貼之討債文宣，其內容附有丁○○之姓名
    、照片等節，而屬上開罪名之部分事實，足認被告乙○○此部
    分之犯行業據起訴。況本院於審理時當庭告知被告乙○○可能
    涉犯前揭罪名（見本院卷第276、326、404頁），對於被告
    乙○○訴訟上之防禦權亦已賦予充分之保障，本院就此部分即
    應為實體之審究，尚不因起訴書所載法條過於疏略或漏未敘
    明而異其認定，附此敘明。
六、丁○○先在臺中市○○區五權西路與○○路之路口遭強行押
    走，其後被押往竹林雅緻汽車旅館930號房、再被帶回其上
    址住所等節，係被告乙○○、己○○、甲○○、庚○○與「阿德」、
    「光頭」為達逼使丁○○還債之目的，基於同一私行拘禁犯意
    下接續為之（於丁○○遭押至竹林雅緻汽車旅館後，「光頭」
    即未再參與後續私行拘禁行為），而有相當之密接性與關聯
    性，並非另行起意，其各行為間獨立性極為薄弱，依一般社
    會健全觀念，難以強行分開，在刑法評價上，以視為數個舉
    動之接續施行，合為包括之一行為予以評價，較為合理，應
    論以接續犯。而丁○○返回其上址住所並因此重獲行動自由後
    ，被告乙○○向丁○○索要店面每日營業額、使丁○○匯款等行為
    皆係「不罰之後行為」，亦已論述如前，故應僅就前開私行
    拘禁之行為予以評價而論以一罪。
七、被告乙○○、己○○、甲○○、庚○○與「阿德」、「光頭」就上揭
    私行拘禁丁○○乙事，有如前述之犯意聯絡及行為分擔，其等
    應各自就該犯行所生之犯罪結果共同負責，而均應論以共同
    正犯。
八、復按共同正犯之所以應對其他共同正犯所實行之行為負其全
    部責任者，以就其行為有犯意之聯絡為限，若他犯所實行之
    行為，超越原計畫之範圍，而為其所難預見者，則僅應就其
    所知之程度，令負責任，未可概以共同正犯論。此乃共同正
    犯之成立，所據者不論係由司法院釋字第109 號解釋確立之
    主客觀擇一標準，抑或是學說上之功能支配理論，必須以犯
    罪參與者彼此間之犯意聯絡與客觀之行為分擔結合判斷，方
    足以認定共同正犯之刑事責任範圍。其中共同正犯之犯意聯
    絡，其範圍之認定與共同正犯逾越實屬一體之兩面，所謂「
    一部行為，全部責任」，當係在合同意思範圍以內，始有此
    一刑事責任擴張之可言，設若實際之犯罪實行，與原先之犯
    意（犯罪計畫）有所出入，而此一誤差在經驗法則上通常為
    其他正犯所難以預見或估計者，即屬共同正犯逾越（最高法
    院102年度台上字第4757號判決意旨參照）。被告乙○○、己○○、甲○○、庚○○與「阿德」、「光頭」就上揭私行拘禁丁○○
    乙事，固有犯意聯絡及行為分擔，為共同正犯。惟就丁○○在
    竹林雅緻汽車旅館930號房撥打電話向他人借款，卻未能順
    利借得款項以還債，「阿德」對此有所不滿，遂徒手毆打丁○○一事，實屬突發狀況而已超越被告乙○○、己○○、甲○○、庚○○原先私行拘禁丁○○此一犯罪計畫之範圍，並非其等為此犯
    行之初所得預見或估計，是其等就「阿德」另外所涉傷害犯
    行，自均無從論以共同正犯。另被告己○○、甲○○、庚○○與「
    阿德」、「光頭」完成私行拘禁犯行後，實難預料被告乙○○
    竟又單獨前往「港動吃鍋火鍋店」張貼討債文宣，應已逸脫
    被告己○○、甲○○、庚○○與「阿德」、「光頭」原定為私行拘
    禁犯行之意思聯絡範圍，故其等就被告乙○○所涉非法利用個
    人資料犯行，亦均無從論以共同正犯，併予敘明。
九、再者，被告乙○○所犯私行拘禁罪、非法利用個人資料罪，犯
    意各別，行為互殊，應予分論併罰。
十、沒收之說明：
(一)按犯罪所得，屬於犯罪行為人者，沒收之；前2項之沒收，
    於全部或一部不能沒收或不宜執行沒收時，追徵其價額，犯
    罪所得已實際合法發還被害人者，不予宣告沒收或追徵，刑
    法第38條之1第1項前段、第3項、第5項定有明文。且犯罪所
    得之沒收或追徵，在於剝奪犯罪行為人之實際犯罪所得，使
    其不能坐享犯罪之成果，以杜絕犯罪誘因，性質上屬類似不
    當得利之衡平措施。苟無犯罪所得，自不生利得剝奪之問題
    。2人以上共同犯罪，關於犯罪所得之沒收或追徵，倘個別
    成員並無犯罪所得，且與其他成員對於所得亦無事實上之共
    同處分權時，即無「利得」可資剝奪，故共同正犯所得之沒
    收或追徵，應就各人所分得者為之。又所謂各人「所分得」
    之數，係指各人「對犯罪所得有事實上之處分權限」者而言
    。各共同正犯有無犯罪所得、所得多寡，事實審法院應
    視具體個案之實際情形，綜合卷證資料及調查結果，依自由
    證明程序釋明其合理之依據而為認定（最高法院107年度台 
    上字第2491號判決意旨參照）。經查： 
　⒈宣告沒收部分：丁○○之Ｂ車鑰匙、行照、駕照、現金8,000元
    ，及其名下中信商銀寶山分行帳戶遭提領之13,000元，與其
    匯款予乙○○之2萬元、19,980元均未取回等情，此經丁○○於
    原審審理時證述明確（見原審卷第260頁）；併參被告乙○○
    於原審審理時自承其仍握有丁○○之行照、駕照，與丁○○所匯
    之2萬元、19,980元，共39,980元等語（見原審卷第294、29
    5頁），堪認未扣案丁○○之行照、駕照、39,980元均屬被告
    乙○○因犯私行拘禁罪而獲之不法利得，應於被告乙○○所犯此
    罪之主文項下宣告沒收，並於全部或一部不能沒收或不宜執
    行沒收時，均追徵其價額。再者，被告己○○於原審準備程序
    時雖謂丁○○因受傷且衣服破損，所以拿現金8,000元請其幫
    忙採買藥品、衣服、拖鞋等語（見原審卷第83頁），然丁○○
    之所以受有傷勢、衣物破損，係因被告己○○、乙○○與「阿德
    」、「光頭」共同妨害丁○○之行動自由所致，且採買上述物
    品所需款項應無可能高達8,000元，況以丁○○處於自由遭限
    制之狀態下，殊難想像丁○○能自由決定是否交出現金8,000
    元及其用途，是即使被告己○○確有以該筆現金為丁○○採買上
    述物品，亦僅係被告己○○取得該犯罪所得後任意處分之行為
    ，不影響該此筆現金係被告己○○所獲犯罪利得之認定；再以
    持中信商銀寶山分行帳戶提款卡提領13,000元者係被告己○○
    ，及丁○○於警詢時表示己○○提款後有將該張提款卡返還等語
    （見偵卷一卷第141頁），且無證據足認被告乙○○、甲○○、
    庚○○有取走該13,000元款項等情而論，可見此筆13,000元款
    項仍在被告己○○持有下，是就上開8,000元、13,000元，共
    計21,000元之金額，自應於被告己○○所犯之罪主文項下宣告
    沒收，並於全部或一部不能沒收或不宜執行沒收時，追徵其
    價額。
　⒉不予宣告沒收部分：「阿德」駕駛Ｂ車並將之停放在臺中市
    ○○區○○路旁後，再搭乘被告己○○所駕Ａ車前往竹林雅緻汽車
    旅館之情，業認定如前；參以，丁○○於原審審理時證稱：「
    阿德」當時把Ｂ車開走後，就沒有還我鑰匙了，乙○○後來打
    電話給我時說鑰匙在他那邊，但是我沒有看到乙○○拿走我的
    汽車鑰匙等語（見原審卷第262、263頁），則既無證據可認
    Ｂ車鑰匙係遭被告乙○○、己○○、甲○○、庚○○任一人所取走，
    自無從於本案中宣告沒收Ｂ車鑰匙。至丁○○已領回遭取走之I
    PHONE行動電話2支（門號分別為0000-000000、0000-000000
    號）、中信商銀寶山分行帳戶提款卡，業認定如前，堪認被
    告乙○○、己○○、甲○○、庚○○並未保有此部分之犯罪所得，爰
    均依刑法第38條之1第5 項規定不予宣告沒收。
(二)末按供犯罪所用、犯罪預備之物或犯罪所生之物，屬於犯罪
    行為人者，得沒收之。但有特別規定者，依其規定，刑法第
    38條第2項亦有明定。討債文宣雖為被告乙○○所製作，並屬
    供其犯非法利用個人資料罪所用之物，然因被告乙○○將之張
    貼在「港動吃鍋火鍋店」外，已非屬被告乙○○所有，是無依
    上開規定宣告沒收之餘地。
肆、本院之判斷：
一、原審認被告乙○○、己○○、庚○○、甲○○罪證明確，適用個人資
    料保護法第41條第1項，刑法第11條前段、第28條、第302條
    第1項、第41條第1項前段、第38條之1第1項前段、第3項、
    第5項，刑法施行法第1條之1第1項等規定，並以行為人之責
    任為基礎，審酌被告乙○○、己○○、甲○○、庚○○受證人劉昱陞
    委託，代為處理證人劉昱陞與丁○○間之債務糾紛，不思以理
    性、合法管道協商債務，竟為迫使丁○○清償債務，而以犯罪
    事實欄一所載方式妨害其行動自由，自應非難，其中被告乙○○、己○○2人夥同「阿德」、「光頭」將丁○○強押上車、載
    往旅館部分所分擔之犯行更屬核心；又被告乙○○為求逼債，
    另將丁○○之個人資訊對外傳布，而侵害其隱私權，使丁○○受
    有損害，亦不可取；並考量被告乙○○、己○○、甲○○、庚○○迄
    今未與丁○○達成和（調）解，或彌補丁○○所受損害，以及被
    告乙○○、己○○就私行拘禁一事坦承犯行，被告甲○○、庚○○則
    均否認犯行，與被告乙○○否認涉有非法利用個人資料犯行等
    犯後態度；參諸被告乙○○、己○○、甲○○、庚○○此前均有不法
    犯行經起訴或論罪科刑之情，有其等臺灣高等法院被告前案
    紀錄表在卷可參；兼衡被告乙○○、己○○、甲○○、庚○○審理時
    自述之智識程度、生活狀況，暨其等犯罪之動機、目的、手
    段等一切情狀，分別就被告乙○○部分量處有期徒刑7月（私
    行拘禁罪部分）、3月（非法使用個人資料罪部分）；被告
    己○○有期徒刑5月；被告甲○○、庚○○各有期徒刑3月，並就被
    告己○○、甲○○、庚○○所涉私行拘禁部分、乙○○所涉非法利用
    個人資料犯行部分，均諭知易科罰金之折算標準。經核原判
    決此部分認事用法並無違誤，量刑亦屬妥適，應予維持。
二、檢察官此部分上訴意旨略以：被告乙○○等人假商談債務糾紛
    ，行暴力討債之實，除了同案被告共4人外，並夥同不詳姓
    名男子，以追撞車輛方式，趁丁○○不備時強押上車，嚴刑拷
    打索求不相當之債權外，並強取扣丁○○手機、汽車鑰匙等財
    物，更進而前往丁○○經營之餐廳欲強索日營業額等惡行，案
    發後，非但否認部分犯行，亦未積極與丁○○商談和解以彌補
    。從而，原審所量刑度顯然過輕，不足以遏止犯罪等語。被
    告乙○○此部分上訴意旨則認為原審判決此部分量刑過重等語
    。被告庚○○、甲○○則否認犯罪如前所述。
三、經查，原審針對被告庚○○、甲○○確實有犯前揭私行拘禁犯行
    之事實，業已詳加說明，認事用法均無違誤，被告庚○○、甲○○猶執前詞提起上訴，矢口否認本件私行拘禁犯行，然查被
    告庚○○、甲○○之辯解不可採，理由前已敘明，於此不贅，被
    告庚○○、甲○○之上訴並無理由，自應予以駁回。又刑罰之量
    定，係屬法院自由裁量之職權行使，應審酌刑法第57條所列
    各款事由及一切情狀，為酌量輕重之標準，並非漫無限制；
    量刑輕重係屬事實審法院得依職權自由裁量之事項，苟已斟
    酌刑法第57條各款所列情狀而未逾越法定刑度，不得遽指為
    違法；且在同一犯罪事實與情節，如別無其他加重或減輕之
    原因，下級審量定之刑，亦無過重或失輕之不當情形，則上
    級審法院對下級審法院之職權行使，原則上應予尊重（最高
    法院72年台上字第6696號、75年台上字第7033號判例及85年
    度台上字第2446號判決意旨參照）。原審就被告乙○○、己○○
    、庚○○、甲○○前揭犯行之量刑，已斟酌刑法第57條各款所列
    情狀而未逾越法定刑度，難認有何不當之處，亦符合「罰當
    其罪」之原則，並無輕重失衡之情形，檢察官上訴主張原判
    決量刑過輕，而被告乙○○上訴主張原審量刑過重，係對原判
    決量刑職權之適法行使任意指摘，均屬無據，又被告乙○○雖
    於本院審理時坦承所犯非法利用個人資料罪部分，和其於原
    審審理時否認犯行之態度不同，然本院考量為使被告乙○○不
    至誤認縱證據明確，只要否認犯罪，看苗頭不對，再隨便表
    示有悔意，即可獲得較好之處遇，而生僥倖心態及鼓勵犯罪
    結果，自不能因被告乙○○於本院審理時坦承此部分犯行，即
    完全忽略被告乙○○於原審審理時所耗費司法資源之犯後態度
    ，而認為原審此部分量刑有過重之處，是此部分檢察官與被
    告乙○○上訴皆為無理由，應均予駁回。
乙、無罪部分：
壹、公訴意旨略以：被告乙○○另基於恐嚇之犯意，透過強行取走
    之前開門號0000-000000號行動電話與戊○○聯絡，而向戊○○
    恫稱：如果報警，就要殺了戊○○與丁○○等語。因認被告乙○○
    此部分涉犯刑法第305條之恐嚇危害安全罪嫌等語。
貳、按犯罪事實應依證據認定之，無證據不得認定犯罪事實；又
    不能證明被告犯罪者，即應諭知無罪之判決，刑事訴訟法第
    154條第2項、第301條第1項分別定有明文。又認定不利於被
    告之事實，應依積極證據，倘積極證據不足為不利於被告事
    實之認定時，即應為有利於被告之認定；事實之認定應憑證
    據，如未能發現相當證據，或證據不足以證明，即不能以推
    測或擬制之方法，以為裁判基礎；而認定犯罪事實所憑之證
    據，包括直接證據與間接證據。無論直接或間接證據，其為
    訴訟上之證明，須於通常一般之人均不致有所懷疑，可得確
    信其為真實之程度者，始可據為有罪之認定（最高法院30年
    上字第816號、40年台上字第86號、76年台上字第4986號判
    例意旨參照，而依108年1月4日修正公布之法院組織法增訂
    大法庭相關條文，自同年7月4日起施行，其中第57條之1第2
     項規定，最高法院未經停止適用之判例，其效力雖與最高
    法院一般個案裁判相同，惟其已往具有如同命令位階之法規
    範效力，倘未經最高法院大法庭就個案事實相同之法律見解
    作成裁定前，仍屬最高法院一致之見解，以下所引判例意旨
    均屬之）。另按檢察官就被告犯罪事實，應負舉證責任，並
    指出證明之方法，刑事訴訟法第161條第1項亦有明文。是檢
    察官對於起訴之犯罪事實，應負提出證據及說服之實質舉證
    責任，倘其所提出之證據，不足為被告有罪之積極證明，或
    其指出證明之方法，無從說服法院以形成被告有罪之心證，
    基於無罪推定之原則，自應為被告無罪判決之諭知（最高法
    院68年台上字第3146號、92年台上字第128號判例意旨參照
    ）。
參、公訴意旨認被告乙○○涉犯上開罪嫌，無非係以丁○○、戊○○於
    警詢、偵訊時之供述為其主要論據。
肆、訊據被告乙○○固坦承有以前開門號0000-000000號行動電話
    與戊○○聯絡，惟堅詞否認有何恐嚇危害安全犯行，辯稱：我
    沒有說如果報警，就要殺了戊○○、丁○○等語。經查：
一、按告訴人之告訴，係以使被告受刑事訴追為目的，是其陳述
    是否與事實相符，仍應調查其他證據以資審認。被害人就被
    害經過所為之陳述，其目的在於使被告受刑事訴追處罰，與
    被告處於絕對相反之立場，其陳述或不免渲染、誇大。是被
    害人縱立於證人地位具結而為指證、陳述，其供述證據之證
    明力仍較與被告無利害關係之一般證人之陳述為薄弱。從而
    ，被害人就被害經過之陳述，除須無瑕疵可指，且須就其他
    方面調查又與事實相符，亦即仍應調查其他補強證據以擔保
    其指證、陳述確有相當之真實性，而為通常一般人均不致有
    所懷疑者，始得採為論罪科刑之依據，非謂被害人已踐行人
    證之調查程序，即得恝置其他補強證據不論，逕以其指證、
    陳述作為有罪判決之唯一證據（最高法院52年台上字第1300
    號判例、95年度台上字第6017號判決意旨參照）。戊○○於10
    9年5月8日凌晨3時27分許，在丁○○上址住所接獲被告乙○○使
    用前開門號0000-000000號行動電話所撥打的電話，被告乙○○並於電話中對其恫嚇「如果報警，就要殺了戊○○與丁○○」
    等語乙情，雖據戊○○於警詢、偵訊、原審審理時指訴歷歷，
    惟此僅係戊○○單方所述，仍應有其餘證據予以佐憑。
二、又丁○○於警詢、偵訊、原審審理時固均證稱戊○○於上開
    時、地接到恐嚇電話時，戊○○有開擴音，其有在旁聽聞，
    來電者確係被告乙○○等語（見偵卷一第141頁，偵卷一第153
    頁，原審卷第269頁），然依戊○○、丁○○歷次所陳，其等係
    因事後來電和其等商討債務事宜者主要係被告乙○○，且當初
    自稱「馬先生」者之聲音與被告乙○○之聲音相似乙節，認為
    該名自稱「馬先生」者即係被告乙○○，則在無客觀之錄音、
    錄影證據予以佐證，及被告乙○○否認其有口出該等恫嚇言詞
    之情形下，本於「罪證有疑，利於被告」原則，實難逕以戊○○、丁○○之片面臆測，或聲音相似等未盡精確之聽覺感受，
    率認被告乙○○確有前揭公訴意旨所指之恐嚇危害安全犯行。
伍、綜上所述，對於被告之成罪事項，應由檢察官負舉證義務。
    本案檢察官所舉之證據，尚未達通常一般之人均不致於有所
    懷疑，而得確信其為真實之程度，是被告乙○○是否涉有公訴
    意旨所指恐嚇危害安全犯行，猶有合理之懷疑。此外，本院
    在得依或應依職權調查證據之範圍內，復查無任何積極證據
    足資證明被告乙○○有公訴意旨所指恐嚇危害安全犯行，本諸
    「罪證有疑，利歸被告」之證據法則，應認不能證明被告乙○○犯罪，揆諸上揭刑事訴訟法規定及判例意旨，應為被告乙○○無罪之諭知。原審認不能證明被告乙○○此部分犯罪，而依
    刑事訴訟法第301條第1項規定，諭知被告乙○○此部分無罪之
    判決，經核認事用法，並無不合，應予維持。
陸、檢察官此部分上訴意旨略以：行動電話0000000000門號於丁○○遭被告等強押後，隨即遭被告等人強取，被告等無非係以
    連絡丁○○及其家屬繼續索財為目的，況且被告等已犯案在先
    ，撥打電話豈有善意之理？且當時戊○○遭電話恐嚇時有開擴
    音器，業據當時在場之丁○○具結證述無訛，是以此部分原審
    遽以為無罪之諭知，稍嫌速斷，請撤銷原判決，更為適當合
    法之判決。惟查，檢察官此部分上訴意旨所指摘部分，均業
    經本院論述如前，亦即並無證據足以證明被告乙○○有公訴意
    旨所指此部分恐嚇危害安全犯行。檢察官提起上訴猶認被告
    乙○○此部分有罪，惟僅就原審依職權所為之證據取捨以及心
    證裁量，再行爭執或質以推測之詞，仍未提出適合於證明犯
    罪事實之積極證據，上訴意旨所指仍難以動搖原判決就被告
    乙○○此部分無罪認定之基礎。從而，檢察官上訴意旨指摘原
    判決此部分不當，為無理由，應予駁回。
柒、被告庚○○經本院合法傳喚，無正當理由不到庭，有送達證書
    、臺灣高等法院被告前案紀錄表、臺灣高等法院在監在押全
    國紀錄表各1份在卷可佐，依刑事訴訟法第371條規定，爰不
    待其陳述，逕行一造辯論而為判決。　　
據上論斷，應依刑事訴訟法第368條、第371條，判決如主文。
本案經檢察官陳建文提起公訴，檢察官王淑月提起上訴，檢察官
丙○○到庭執行職務。
中　　華　　民　　國　　111 　年　　3 　　月　　15　　日
            刑事第六庭　  審判長法　官　張  靜  琪
                                法　官　鍾  貴  堯
                                法　官　劉  柏  駿
以上正本證明與原本無異。
乙○○無罪部分，乙○○及檢察官不得上訴。
乙○○、己○○、庚○○、甲○○有罪部分，得上訴。
如不服本判決得上訴部分應於收受送達後二十日內向本院提出上
訴書狀，其未敘述上訴之理由者並得於提起上訴後二十日內向本
院補提理由書（均須按他造當事人之人數附繕本）「切勿逕送上
級法院」。因疫情而遲誤不變期間，得向法院聲請回復原狀。

                                書記官  林  巧  玲
　　　　　　　　　　　　　　　　
中　　華　　民　　國　　111 　年　　3 　　月　　15　　日
附錄本案論罪科刑法條：
個人資料保護法第41條
意圖為自己或第三人不法之利益或損害他人之利益，而違反第6
條第1項、第15條、第16條、第19條、第20條第1項規定，或中央
目的事業主管機關依第21條限制國際傳輸之命令或處分，足生損
害於他人者，處5年以下有期徒刑，得併科新臺幣1百萬元以下罰
金。
中華民國刑法第302條
私行拘禁或以其他非法方法，剝奪人之行動自由者，處5年以下
有期徒刑、拘役或9千元以下罰金。
因而致人於死者，處無期徒刑或7年以上有期徒刑；致重傷者，
處3年以上10年以下有期徒刑。
第1項之未遂犯罰之。